臺灣高等法院臺南分院刑事判決　　　　94年度上訴字第1079號
上　訴　人
即　被　告　甲○○
上列上訴人因違反毒品危害防制條例案件，不服臺灣雲林地方法
院94年度訴字第671號，中華民國94年9月30日第一審判決（起訴
案號：臺灣雲林地方法院檢察署94年度毒偵字第1178號），提起
上訴，本院判決如下：
    主  文
上訴駁回。
    事  實
一、甲○○曾因施用第一、二級毒品，先後經二次觀察勒戒處分
    ，均認無繼續施用毒品傾向，而分別於91年4月1日、93年 4
    月28日執行完畢出所，並經臺灣雲林地方法院檢察署檢察官
    以91年度毒偵字第50號、92年度毒偵字第1263號為不起訴處
    分確定。詎仍不知悔改，於 5年內復分別基於施用第一級、
    第二級毒品之概括犯意，自94年3月間某日起至同年6月17日
    上午8時止，在雲林縣古坑鄉○○村○○路2號旁鴿舍內，連
    續：(1)以將第一級毒品海洛因摻入香菸內吸食之方式，施用
    第一級毒品海洛因多次；(2)另以將第二級安非他命置入玻璃
    球內燒烤吸食其煙氣之方式，施用第二級毒品安非他命多次
    。嗣於94年6月17日上午8時50分許，為警持搜索票在上址鴿
    舍內，查獲第一級毒品海洛因2小包（驗後淨重 2.49公克）
    、其所有供施用第二級毒品安非他命之吸食器 1組，又在雲
    林縣古坑鄉○○村○○路47號其所經營之檳榔攤內，查獲其
    所有供施用第二級毒品之吸食燈泡 3個，並於同日採尿送驗
    ，檢出毒品嗎啡及甲基安非他命陽性反應，始查獲上情。
二、案經雲林縣警察局移送臺灣雲林地方法院檢察署檢察官偵查
    起訴。
    理  由
一、上開如何連續施用第一級、第二級毒品之犯罪事實，迭據上
    訴人即被告甲○○於警詢、偵查、原審中及本院審理時供認
    不諱，且被告被查獲後所採集之尿液，經檢驗結果，確呈嗎
    啡及甲基安非他命陽性反應，有雲林縣警察局刑警隊查獲毒
    品案件嫌犯尿液送檢真實姓名對照表、雲林縣衛生局煙毒尿
    液檢驗成績書各1紙附卷可稽。而扣案之白粉2小包，經法務
    部調查局鑑定結果，亦確含毒品海洛因成分，有該局94年 9
    月7日調科壹字第160002736號鑑定通知書附卷可憑，此外復
    有扣案之被告所有供施用第二級毒品所用之安非他命吸食器
     1組、吸食燈泡 3個可供佐證。準此，足認被告上開自白與
    事實相符，可堪採為認定被告施用第一、二級毒品犯罪之證
    據，被告犯行罪證明確，洵堪認定。
二、核被告所為，係犯毒品危害防制條例第10條第1項、第2項之
    施用第一級、第二級毒品罪。被告施用第一、二級毒品前後
    之持有毒品低度行為，已為施用之高度行為所吸收，不另論
    罪。又被告先後多次施用第一、二級毒品之行為，時間緊接
    ，犯罪構成要件相同，顯均係基於概括犯意反覆為之，均應
    依連續犯規定論以一罪，並均依法加重其刑。被告所犯施用
    第一級毒品罪、施用第二級毒品罪間，犯意各別，罪質互異
    ，應予分論併罰。另被告曾因施用第一、二級毒品，先後經
    二次觀察勒戒處分，均認無繼續施用毒品傾向，而分別於91
    年4月1日、93年 4月28日執行完畢出所，並經臺灣雲林地方
    法院檢察署檢察官以91年度毒偵字第50號、92年度毒偵字第
    1263號為不起訴處分確定，有台灣高等法院被告前案紀錄表
    、台灣雲林地方法院檢察署檢察官91年度毒偵字第50號、92
    年度毒偵字第1263號不起訴處分書等附卷可稽。
三、原審法院適用毒品危害防制條例第10條第1項、第2項、第18
    條第1項前段、刑法第11條前段、第56條、第51條第5款、第
    9款、第38條第1項第2款，審酌被告經2次觀察勒戒後仍再度
    施用第一、二級毒品，顯見被告自制力薄弱，惟念及被告施
    用毒品屬自戕性犯罪，犯後坦認犯行，態度良好等情，分別
    量處施用第一級毒品罪有期徒刑八月、施用第二級毒品罪有
    期徒刑四月，並定其應執行刑為有期徒刑十月，另扣案之海
    洛因（驗後淨重2.49公克）依毒品危害防制條例第18條第 1
    項前段規定宣告沒收銷燬，至扣案之分裝袋 2個，係被告所
    有用於包裹毒品便於持有藉以施用之物，扣案之安非他命吸
    食器1組、吸食燈泡3個乃被告所有且係供其施用第二級毒品
    安非他命所用之物，業據被告陳明在卷，均依刑法第38條第
    1項第2款規定宣告沒收，認事用法俱無不合，量刑亦稱妥適
    ，被告上訴意旨謂量刑過重，指摘原判決不當，並無可取，
    為無理由，應予駁回。
據上論結，應依刑事訴訟法第368條，判決如主文。
本案經檢察官羅清溪到庭執行職務。
中　　華　　民　　國　　94　　年　　11　　月　　29　　日
                刑事第三庭  審判長法　官  陳  義  仲
                                  法  官  宋  明  蒼
                                  法　官  陳  顯  榮
以上正本證明與原本無異。
施用第一級毒品部分：如不服本判決應於收受本判決後十日內向
本院提出上訴書狀，其未敘述上訴之理由者並得於提起上訴後十
日內向本院補提理由書（均須按他造當事人之人數附繕本），切
勿逕送上級法院。
施用第二級毒品部分：不得上訴。
　　　　　　　　　　　　　　  　  書記官  陳  明  芬
中　　華　　民　　國　　94　　年　　11　　月　　29　　日
附錄：本案論罪科刑法條全文：
毒品危害防制條例第10條
施用第一級毒品者，處６月以上５年以下有期徒刑。
施用第二級毒品者，處３年以下有期徒刑。
